Научно-справочный аппарат к «Российская военная разведка по Аравии и Сирии, 1651-1915 »
IDC Publishers
Российская военная разведка по Аравии и Сирии
1651-1915
Россия. Армия. Военно-ученый архив
65 единиц хранения; 3 ролика; образы документов в виртуальной библиотеке (www.idc-digilib.nl)
Коллекция содержит текстовые и картографические документы
IDC Publishers,
RIA-5
Место хранения документов
Российский государственный военно-исторический архив (РГВИА), Москва. Фонд 444.
Ограничения доступа
Пожалуйста, имейте в виду, что некоторые дела не могли быть сняты из-за плохого состояния материалов или по техническим причинам. Некоторые дела были переданы в другие фонды, и по этой причине также не сняты в рамках данной коллекции. Эти дела (10 из 65) не включены в данный научно-справочный аппарат.
Избранные поисковые слова
Организации
Россия. Армия. Военно-ученый архив
Предметные термины
Военная география -- Аравия; Военная география -- Сирия
География
Аравия -- История -- Источники; Аравия -- Карты; Аравия -- Описания и путешествия; Аравия -- Стратегические аспекты; Сирия -- История -- Источники; Сирия -- Карты; Сирия -- Описания и путешествия; Сирия -- Стратегические аспекты
Указатели
Все географические названия и персоналии в этих указателях приведены в алфавитном порядке.
География
Александретта, залив
Алеппо
Амассерах
Антиохия
Аравийская пустыня
Аравийское побережье
Аравия
Баб-эль-Мандеб
Багдад
Багдадская железная дорого
Басра
Бейрут
Бельбес
Ван
Гамадан
Евфрат
Египет
Иезд
Исфаган
Исфаган (Испаган)
Йемен
Кипр
Красное море
Ливан
Марокко
Маскат
Медина
Мекка
Месопотамия
Монбаз
Моссул
Неджед
Нильский бассейн
Нубийская пустыня
Оман
Пакистан
Палестина
Пальмира
Персидский залив
Персия
Ресава
Самсун
Сирия
Сур
Тавриз
Тигр
Триполи
Турция
Халеб
Хиджакская железная дорога
Персоналия
Алексеев
Ароусмит
Батюшков
Бельфонд
Бергхауз
Вуссин
Гаун
Гийом де Лисль
Дайнез
Данвиль
Делизль П.
Калнин
Корри
Лаборд
Львов
Магомет-Али
Марьет
Мольдтке
Ниебур
Ниебург
Пальмер
Реппель
Риттер
Розили
Циммерман
Шелковников
Эренберг
Инвентарный список
- Дорожная карта Аравии, Сирии, Палестины, острова Кипр и части Турции. Нюрнберг. Изд. Гомана., начало XVIII в.; фонд 444, опись 1, дело 1; 1 л.; 31х40 см; раскраска от руки; рельеф перспективно; печатный; Аравия; Сирия; Палестина; Турция; Кипр (Djvufolder 001, Microfilm 1)
- Карта африканского берега Красного моря, пролива Баб-эль-Мандеб. Амстердам. Изд. Ван-Кеулен., 1-я половина XVIII в.; фонд 444, опись 1, дело 2; 1 л.; 41х52 см; раскраска от руки; печатный; Красное море; Баб-эль-Мандеб (Djvufolder 002, Microfilm 1)
- Карта Сирии, Месопотамии и Аравийской пустыни., 1758 г.; фонд 444, опись 1, дело 3; 1 л.; 46х26 см; в красках; масштаб 1:3274000; рукописный; Сирия; Месопотамия; Аравийская пустыня (Djvufolder 003, Microfilm 1)
- Карта Аравийского побережья Красного моря. 1762-1763 гг. Сост. Ниебур., 1772 г.; Ниебур; фонд 444, опись 1, дело 4; 1 л.; 22х79 см; печатный; Аравийское побережье; Красное море (Djvufolder 004, Microfilm 1)
- Географическая и ботаническая карта Аравии. Сост. Гаун., 70-е гг. XVIII в.; Гаун; фонд 444, опись 1, дело 5; 1 л.; 16х21 см; печатный; Аравия (Djvufolder 005, Microfilm 1)
- Карта Омана и Аравии. Сост. Ниебург., 70-е гг. XVIII в.; Ниебург; фонд 444, опись 1, дело 6; 1 л.; 21х22 см; масштаб 1:2800000; печатный; Оман; Аравия (Djvufolder 006, Microfilm 1)
- Карта Йемена (в Аравии). Сост. Ниебург., 70-е гг. XVIII в.; Ниебург; фонд 444, опись 1, дело 7; 1 л.; 39х60 см; печатный; Йемен; Аравия (Djvufolder 007, Microfilm 1)
- Карта Красного моря и берегов Аравии и Египта. Сост. в Главном морском депо по материалам вице-адмирала Розили., 1799 г.; фонд 444, опись 1, дело 8; 3 л.; 60х88 см; печатный; Красное море; Аравия; Египет (Djvufolder 008, Microfilm 1)
- Карта побережий Красного моря: Египет, Аравия, Сирия., конец XVIII в.; фонд 444, опись 1, дело 9; 1 л.; 63х131 см; в красках; рукописный; Красное море; Египет; Аравия; Сирия (Djvufolder 009, Microfilm 1)
- Карта Красного моря, побережий Сирии и Египта и острова Монбаза. Амстердам. Изд. Мортье., XVIII в.; фонд 444, опись 1, дело 10; 1 л.; 41х52 см; раскраска от руки; печатный; Красное море; Сирия; Египет; Монбаз (Djvufolder 010, Microfilm 1)
- Карта центральной Аравии, Неджеда, Египта и частей других государств, захваченных в 1820 г. Магометом-Али. Париж., 1823 г.; фонд 444, опись 1, дело 11; 1 л.; 43х55 см; масштаб 1: 4374900; печатный; Аравия; Неджед; Египет (Djvufolder 011, Microfilm 1)
- Карта Аравии и Красного моря. Нюрнберг. Изд. Рейхарда., 1829 г.; фонд 444, опись 1, дело 12; 1 л.; 45х56 см; масштаб 1:100000; печатный; Аравия; Красное море (Djvufolder 012, Microfilm 1)
- Карта каменистой части Аравии. Сост. Лаборд в 1828 г. Париж. Изд. Жиарда., 1834 г.; Лаборд; фонд 444, опись 1, дело 15; 1 л.; 66х90 см; масштаб 1: 500000; печатный; Аравия (Djvufolder 013, Microfilm 1)
- Карта Аравии и Нильского бассейна. Сост. Эренберг и Реппель. Изд. Пертес., 1835 г.; Эренберг; Реппель; фонд 444, опись 1, дело 16; 1 л.; 62х90 см; в красках; печатный; Аравия; Нильский бассейн (Djvufolder 014, Microfilm 1)
- План крепости и города Алеппо (в Сирии) с обозначением укреплений., 30-е гг. XIX в.; фонд 444, опись 1, дело 17; 1 л.; 23х21 см; в красках; масштаб 1:42000; рукописный; Алеппо; Сирия (Djvufolder 015, Microfilm 1)
- План города Бейрута и его окрестностей (в Сирии). Лондон. Изд. Вильда., 1840 г.; фонд 444, опись 1, дело 18; 1 л.; 22х27 см; печатный; Бейрут; Сирия (Djvufolder 016, Microfilm 1)
- Карта части Аравийской и Нубийской пустынь в Египте, населенных арабами. Сост. Бельфонд в 1831-1832 гг. Париж. Изд. Военного Депо., 1854 г.; Бельфонд; фонд 444, опись 1, дело 19; 1 л.; 60х56 см; рельеф в штрихах; масштаб 1:1250000; печатный; Аравийская пустыня; Нубийская пустыня; Египет (Djvufolder 017, Microfilm 1)
- Карта Аравии, Палестины и части Египта. Сост. Пальмер. Лондон. Изд. Стенфорд., 1854 г.; Пальмер; фонд 444, опись 1, дело 20; 1 л.; 95х190 см; в красках; рельеф в штрихах; печатный; Аравия; Палестина; Египет (Djvufolder 018, Microfilm 1)
- Карта части Сирии с обозначением железной дороги, связывающей Медину и Мекку., XIX в.; фонд 444, опись 1, дело 21; 1 л.; 19,5х11 см; в красках; рельеф отмывкой; рукописный; Сирия; Медина; Мекка (Djvufolder 019, Microfilm 1)
- Переписка Министерства иностранных дел с Главным штабом о постройке Бейрутско-Дамасской железной дороги в Сирии франко-турецкой компанией и о значении этой дороги для торговли., 15 мая 1900 г. - 3 августа 1902 г.; фонд 444, опись 1, дело 22; 15 л.; рукописный; машинописный; Сирия (Djvufolder 020, Microfilm 1)
- Донесения военного агента в Турции подполковника Алексеева в Главный штаб о восстании в Аравии против турецкого владычества., 8 апреля 1901 г. - 14 января 1906 г.; Алексеев; фонд 444, опись 1, дело 23; 141 + I л.; рукописный; машинописный; Турция; Аравия (Djvufolder 021, Microfilm 1)
- Карта Сирии. Сост. Марьет. Париж., 1651 г.; Марьет; фонд 444, опись 1, дело 24; 1 л.; 53х40 см; рельеф перспективно; масштаб 1:900000; печатный; Сирия (Djvufolder 022, Microfilm 1)
- Карта Сирии, Аравии и части Персии. Сост. Гийом де Лисль. Париж., 1764 г.; Гийом де Лисль; фонд 444, опись 1, дело 25; 1 л.; 61х41 см; в красках; рельеф перспективно; масштаб 1:150000; печатный; Сирия; Аравия; Персия (Djvufolder 023, Microfilm 1)
- Карта Сирии, Палестины и острова Кипр. Сост. Гийом де Лисль. Изд. Жозеф де Лисль., 1764 г.; Гийом де Лисль; фонд 444, опись 1, дело 26; 1 л.; 50х36 см; в красках; рельеф перспективно; масштаб 1: 2350000; печатный; Сирия; Палестина; Кипр (Djvufolder 024, Microfilm 1)
- Карта Сирии, Палестины и острова Кипр. Сост. Гийом де Лисль. Париж. Изд. Жозеф де Лисль., 1764 г.; Гийом де Лисль; фонд 444, опись 1, дело 27; 1 л.; 50х36 см; в красках; рельеф перспективно; масштаб 1:2350000; печатный; Сирия; Палестина; Кипр (Djvufolder 025, Microfilm 1)
- Карта части Месопотамии и Аравии. Сост. П. Делизль. Париж. Изд. Латтре., 1766 г.; Делизль П.; фонд 444, опись 1, дело 28; 1 л.; 43х56 см; в красках; рельеф перспективно; масштаб 1: 336000; печатный; Месопотамия; Аравия (Djvufolder 026, Microfilm 1)
- Карта местности между реками Тигром и Ефратом. Сост. Данвиль., 1779 г.; Данвиль; фонд 444, опись 1, дело 29; 1 л.; 53х42 см; раскраска от руки; рельеф перспективно; масштаб 1:2100000; печатный; Тигр; Евфрат (Djvufolder 027, Microfilm 1)
- Карта Красного моря. Сост. Вуссин. Изд. Шрамбл., 1787 г.; Вуссин; фонд 444, опись 1, дело 30; 1 л.; 64х47 см; раскраска от руки; печатный; Красное море (Djvufolder 028, Microfilm 1)
- Физическая и политическая карта Сирии (к истории завоеваний Бонапарта на Востоке). Сост. Польтре. Париж. Изд. Лапи и Пике., 1805 г.; Польтре; фонд 444, опись 1, дело 32; 1 л.; 77х53 см; в красках; рельеф в штрихах; масштаб 1: 1780000; печатный; Сирия (Djvufolder 029, Microfilm 1)
- Описание маршрута от г. Багдада до г. Гамадана (Персия)., 1807 г.; фонд 444, опись 1, дело 33; 20 л.; рукописный; Багдад; Гамадан; Персия (Djvufolder 030, Microfilm 1)
- Маршрутная карта от г. Гамадана через г. Исфаган до г. Иезд., 1808 г.; фонд 444, опись 1, дело 34; 1 л.; 100х61 см; в красках; рукописный; Гамадан; Исфаган; Иезд (Djvufolder 031, Microfilm 1)
- План г. Басра., начало XIX в.; фонд 444, опись 1, дело 35; 1 л.; 21х16 см; печатный; Басра (Djvufolder 032, Microfilm 1)
- План г. Багдада., начало XIX в.; фонд 444, опись 1, дело 36; 1 л.; 29х19 см; рельеф в штрихах; масштаб 1:70000; печатный; Багдад (Djvufolder 033, Microfilm 1)
- Описание маршрута из г. Алеппо (Халеб) в г. Багдад., 1811 г.; фонд 444, опись 1, дело 38; 1 л.; рукописный; Алеппо; Халеб; Багдад (Djvufolder 034, Microfilm 1)
- Описание маршрута из г. Алеппо (Халеб) через г. Ван в г. Тавриз (Персия)., 1811 г.; фонд 444, опись 1, дело 39; 2 л.; рукописный; Алеппо; Халеб; Ван; Тавриз; Персия (Djvufolder 035, Microfilm 1)
- Описание маршрута из г. Алеппо (Халеб) в г. Исфаган (Испаган)., 1811 г.; фонд 444, опись 1, дело 40; 1; рукописный; Алеппо; Халеб; Исфаган (Испаган); 1 л. (Djvufolder 036, Microfilm 1)
- Маршрутная карта от г. Алеппо (Халеб) до г. Багдада., 1811 г.; фонд 444, опись 1, дело 41; 1 л.; 40х26 см; в красках; рельеф отмывкой; масштаб 1:800000; рукописный; Алеппо; Халеб; Багдад (Djvufolder 037, Microfilm 1)
- Описание караванного пути из Марокко в Мекку., 1811 г.; фонд 444, опись 1, дело 43; 1 + I; рукописный; Марокко; Мекка (Djvufolder 038, Microfilm 1)
- Описание маршрута из г. Пальмира (Сирия) в г. Ресаву., 1811 г.; фонд 444, опись 1, дело 44; 1 л.; рукописный; Пальмира; Сирия; Ресава (Djvufolder 039, Microfilm 1)
- Карта Сирии. Сост. капитан Корри в 1818 г. Лондон. Изд. Ароусмит., 1823 г.; Корри; фонд 444, опись 1, дело 45; 1 л.; 78х133 см; раскраска от руки; рельеф в штрихах; масштаб 1: 400000; печатный; Сирия (Djvufolder 040, Microfilm 1)
- Маршрутная карта по Сирии: от Сура до Триполи, до Алеппо и до залива Александретта (неполная)., 20-е гг. XIX в.; фонд 444, опись 1, дело 47; 18 л.; 58х11,5 см; в красках; рукописный; Сирия; Сур; Триполи; Алеппо; Александретта, залив (Djvufolder 041, Microfilm 1)
- Дорожная карта Сирии от г. Бельбеса до г. Антиохии., 1830 г.; фонд 444, опись 1, дело 48; 2 л.; 56х34 см; в красках; на кальке; рельеф отмывкой; масштаб 1:12500; рукописный; Сирия; Бельбес; Антиохия (Djvufolder 042, Microfilm 1)
- Карта Сирии. Сост. Ароусмит. Дополнена полковником Львовым., 1834 - 1835 гг.; Ароусмит; Львов; фонд 444, опись 1, дело 49; 1 л.; 72х45 см 8 рельеф в штрихах; масштаб 1:840000; рукописный; Сирия (Djvufolder 043, Microfilm 2)
- Топографическое и этнографическое описание Сирии: сведения о торговле и административном делении страны. Часть 1-я., 1834 г.; фонд 444, опись 1, дело 51; 173 л.; рукописный; Сирия (Djvufolder 044, Microfilm 2)
- Карта Сирии. Сост. Бергхауз. Дополнительно виды городов Сирии и карта Аравии., 1835 г.; Бергхауз; фонд 444, опись 1, дело 52; 1 л.; 59х85 см; в красках; рельеф в штрихах; масштаб 1:630000; печатный; Сирия; Аравия (Djvufolder 045, Microfilm 2)
- Географические заметки к карте Сирии (Атлас Бергхауза). Изд. Пертес. Дополнительно историко-географическое описание Аравии., 1835 г.; Бергхауз; фонд 444, опись 1, дело 53; 96 л.; печатный; Сирия; Аравия (Djvufolder 046, Microfilm 2)
- Политические и этнографические сведения о Сирии. Сост. капитан Дайнез., 1838 г.; Дайнез; фонд 444, опись 1, дело 55; 23 + I л.; рукописный; Сирия (Djvufolder 047, Microfilm 2)
- Карта Аравии (к учебнику географии Риттера). Сост. Циммерман. Берлин. Изд. Реймер., 1847 г.; Циммерман; фонд 444, опись 1, дело 56; 7 + I л.; печатный; Аравия (Djvufolder 048, Microfilm 2)
- Карта народонаселения Ливана по вероисповеданиям., середина XIX в.; фонд 444, опись 1, дело 58; 2 л.; 84х64 см; в красках; рельеф в штрихах; масштаб 1:300000; рукописный; Ливан (Djvufolder 049, Microfilm 2)
- Планы гг. Моссула, Самсуна и Амассераха. Сост. Мольдтке. Берлин. Изд. Симон Шропп., середина XIX в.; Мольдтке; фонд 444, опись 1, дело 60; 4 л.; 23х20 см; масштаб 1:13860; печатный; Моссул; Самсун; Амассерах (Djvufolder 050, Microfilm 2)
- Донесения русского военного агента в Константинополе подполковника Калнина о постройке Багдадской железной дороги., 1899 - 1905 гг.; Калнин; фонд 444, опись 1, дело 61; 184 + I л.; рукописный; Багдадская железная дорого (Djvufolder 051, Microfilm 2)
- Донесения русского консула в Дамаске Батюшкова о железных дорогах в Сирии и об открытии движения по Хиджаской железнодорожной линии., 1901-1905 гг.; Батюшков; фонд 444, опись 1, дело 62; 45 л.; машинописный; рукописный; Сирия; Пакистан; Хиджакская железная дорога; содержит карты железных дорог в Сирии и Пакистане (Djvufolder 052, Microfilm 2-3)
- Донесение русского вице-консула в Бейруте Шелковникова о мобилизации сирийских войск для учебных сборов в 1906-1907 гг., Шелковников; фонд 444, опись 1, дело 63; 2 л. (Djvufolder 053, Microfilm 3)
- Карта Месопотамии от г. Багдада до Персидского залива. Лондон. Изд. Географического отдела Генерального штаба., 1915 г.; фонд 444, опись 1, дело 64; 1 л.; 65х62 см; в красках; рельеф отмывкой; масштаб 1:1000000; печатный; Месопотамия; Багдад; Персидский залив (Djvufolder 054, Microfilm 3)
- План г. Маската., 1-я пол. XIX в.; фонд 444, опись 1, дело 65; 1 л.; 20х15 см; рельеф в штрихах; печатный; Маскат (Djvufolder 055, Microfilm 3)